【裁判字號】    97,聲,1423
【裁判日期】    971031
【裁判案由】    返還提存物
【裁判全文】
臺灣桃園地方法院民事裁定              97年度聲字第1423號
聲  請  人  乙○○
相  對  人  立揚開發建設有限公司
兼  法  定
代  理  人  甲○○
上列當事人間聲請返還擔保金事件，本院裁定如下：
    主  文
本院九十七年度存字第六O八號提存事件聲請人所提存之擔保金
新台幣壹佰壹拾參萬元整元，准予返還。
聲請訴訟費用由相對人負擔。
    理  由
一、按供擔保人證明受擔保利益人同意返還者，法院應依供擔保
    人之聲請，以裁定命返還其提存物，民事訴訟法第104 條第
    1 項第2款定有明文。
二、本件聲請意旨略以：聲請人與相對人間請求返還提存物事件
    ，聲請人前遵本院97年度裁全字第360號民事裁定為擔保假
    扣押，曾提供新台幣 (下同)113 萬 元為擔保金，並以本院
    97年存字第608 號提存事件提存後，聲請本院以97年度司執
    全字第526 號假扣押執行相對人所有財產在案。茲因該假扣
    押執行事件業經聲請人聲請撤回執行，且聲請人於另取得之
    終局執行名義就相對人等財產（含假扣押執行所查封之財產
    ）所為之強制執行程序（本院97年度司執字46092 號）中，
    與相對人於民國97年9 月1 日達成和解，相對人即債務人同
    意聲請人即債權人取回本院97年度存字第608 號所提存之擔
    保金，並由該案執行書記官記明於本院97年度司執字46092
    號97年9 月1 日上午10時30分之執行筆錄中，為維聲請人之
    權益，爰依民事訴訟法第106 條準用第104 條第1 項第2 款
    規定聲請返還前開提存物等語，並提出本院97年度存字第
    608 號提存書、97年度裁全字360 號裁定、97年度司執全字
    第52 6號執行命令、97年度司執（三）字第46092 號民國97
    年9 月1 日上午10時30分執行筆錄、民事撤回聲請狀（97年
    度司執全字第526 號）各1 份（以上皆為影本）為證。
三、經查，聲請人主張之前揭事實，經本院依職權調閱97年度裁
    全字第360 號、97年度司執全字第526 號、97年度存字第
    608 號、97年度司執（三）字第46092 號等本院卷宗核閱屬
    實。又本院檢送本案聲請狀繕本予相對人並定期請其表示意
    見，相對人未有反對返還提存物予聲請人之意思表示。揆諸
    前揭說明，聲請人聲請返還提存物之意旨，核與民事訴訟法
    第104 條第1 項第2 款規定相符，洵屬有據，應予准許。
四、依民事訴訟法第106條準用第104條第2款、第95條、第78條
    ，裁定如主文。
中    華    民    國    97    年    10    月    31    日
                  民事第二庭    法  官  黃漢權
以上正本係照原本作成
如對本裁定抗告須於裁定送達後10日內向本院提出抗告狀，並應
繳納抗告裁判費新台幣1,000 元。
中    華    民    國    97    年    10    月    31    日
                                書記官  張豐松


司法院資訊處製作；財團法人民間司法改革基金會備份。
